





# Adjective affixes




Order of triggers:
```
SV|ÁE|ÁI  SC  FCD WG|CSH CLEN  VHIGH|VBACK  RVSH|RLEN EA SLEN|SVSH  SVLOW
```






 **LEXICON ATTR** for stems with only attribute form




 **LEXICON SIAHA** for siähá




## Even-syllable stems












 **LEXICON SKELMA** directing to X_ALGA, attr skelmâ
























 **LEXICON CEPPI** directing to X_AIGI, attr. čepis








 **LEXICON KUKKE** directing to X_ALGE, attr. kuhes








 **LEXICON PASE** directing to X_NJUNE via HUMO_REST, attr. pase                  


 **LEXICON HUMO** directing to X_NJUNE via HUMO_REST, attr. humos                  






 **LEXICON UAMI** directing to X_SAAMI, attr. uá'mi


 **LEXICON LAAMI** directing to X_SAAMI, attr. lämis






 **LEXICON PYERI** directing to X_KYELI, attr. pyeri






 **LEXICON HYENI** directing to X_KYELI, attr. hyenes




 **LEXICON NUORA** directing to X_KIELA, attr. nuora










## Odd-syllable stems


 **LEXICON NJUORAS** directing to X_RUONAS, attr. njuorâs




 **LEXICON UAMIS** directing to X_RUONAS, as an own group because of FCD, attr. uámi, čuámi, often used in compounds






 **LEXICON HAANIS** directing to X_PAAVIR, attr. hänis




 **LEXICON TIMES** directing to X_PAAVIR, attr. timmâ




 __LEXICON KIARGUS_nocomp __  like HAANIS, directing to X_PAAVIR, 




 **LEXICON HAAITIS** directing to X_VEESKIR, attr. rähis, not in use


 **LEXICON HEEITUG** directing to X_PAAVIR, attr. heitugis, heitugâs






 **LEXICON VAANIS** directing to  X_PAAVIR, attr. väni


 **LEXICON NJAALGIS** directing to NJAALGIS_COMMON, Attr. njaalgâ and njälgis


 **LEXICON RAAPIS** directing to NJAALGIS_COMMON, Attr. räpis 


 __LEXICON NJAALGIS_COMMON __ directing to  X_KAARBIS


 **LEXICON KOSKES** directing to  X_VEESKIR, attr. koške




 **LEXICON NJOLGES** directing to  X_VEESKIR, attr. njolges






 **LEXICON FIIJNES**  no noun cont.lex with this pattern






 **LEXICON KOOIDAS** directing to  X_VEESKIR, attr. koidâ




 **LEXICON SUOTAS** directing to  X_VEESKIR, attr. suotâs




 **LEXICON LIAGUS** like SUOTAS except for CSH






 **LEXICON SENES** not fitting in X_PELES because of CSH attr. seŋes








 **LEXICON KEPPIS** directing to X_LITTER, attr. keppâ


 **LEXICON PASTEL** directing to X_LITTER, attr. pastelis; adj is PASTEL


 **LEXICON FISKAD** directing to X_LITTER, attr. fiskis (fikâdis)




 **LEXICON JUOLLAD** directing to X_EEMEED, attr, juolis, juolâdis, juolâdâs


 __LEXICON A_LITTER __ directing to X_LITTER














 **LEXICON ALMOS** directing to X_SAJOS, attr. almos






 __LEXICON SOOHAD_nocomp __ directing to X_EEMEED, attr. sohâdis




 **LEXICON SOOHAD** directing to X_EEMEED, attr. sohâdis






 **LEXICON MAAJEEB-COMP** comparative lexicon




 **LEXICON PEEGGALM** directing to X_EEMEED, attr. sohâdis
















 LEXICON A_KOLME  ad hoc three syllable stem > LITTER




 **LEXICON KUBDUV** . It doesn't fit with KAAMUV because of kubduvân, kubduvist






## Contracted stems


 **LEXICON ALKKEE** directing to X_TAHHEE, attr. älkkees




 __LEXICON A_IJJE  __ 


 **LEXICON PYECCEE** directing to X_TAHHEE, attr. pyeccee




 __LEXICON ALKKEE_COMMON __ common for ALKKEE and PYECCEE




 __LEXICON A_KAANDAS __ directing to X_KAANDAS, no attr, half congruence


 __LEXICON A_TUULAS __ directing to X_KAANDAS, no attr, half congruence




 **LEXICON STYERES** directing to X_KAARBIS, attr. stuorrâ


 **LEXICON RIGES** directing to X_KAARBIS, attr. riges, 3st comparision








 **LEXICON MUOTTII** almost like KARRII, direct to it?




 __LEXICON A_VUALAAS __ 




 **LEXICON SIAMMAS** 




 **LEXICON JIAVTAS** 










## 4 syll stems


 __LEXICON A_KUNAGAS __ directing to  X_KUNAGAS; syeligâs, is like kunâgâs but FCD is not enough to create the comparation










 **LEXICON UANIHASJ** directing to LAS_SUF, attr, -âš










 **LEXICON UNOHAS** directing to LAS_SUF, attr, -is




 **LEXICON ANOLASJ** directing to LAS_COMMON, attr, -âš
Adj - pooliitlâš: # attr. pooliitlâš; puolikongruenssi mahdollinen (#-paikat), puolikongr. asemesta SgNom.


 **LEXICON LAGAN** directing to A_LITTER, attr. -lágán














 **LEXICON MUSTOTTEM** pls note e > iä in sg ill; no comparation


 __LEXICON A_INDECL __ not all forms., attr = Sg. Nom.




 **LEXICON OLMOOSMETTUM**, not all forms. attr. = Sg. Nom.










## Comparision




 * **LEXICON COMPe** NUORA uses this lexicon




 * **LEXICON VVCOMPe** ALKKEE uses this lexicon; giving älkkeb etc.






 * **LEXICON COMPclen** NUORA uses this lexicon




 * **LEXICON CCOMPe** STYERES and MUOTTII use this lexicon




 * **LEXICON eCOMP**




 * **LEXICON COMPo** NJUORAS, NJAALGIS uses this lexicon




 * **LEXICON eCOMP-SUF** 


 * **LEXICON oCOMP-SUF** 




 * **LEXICON CCOMP-SUF**  STYERES uses this lexicon




 * **LEXICON COMP-SUF** 






 * **LEXICON VVCOMP-SUF** 




 * **LEXICON COMP-SUFclen** 




 * __LEXICON SUP_MUS  __


 * __LEXICON SUP_MUSJ  __ majemuš




 * **LEXICON MUS**  asdf


 * **LEXICON MUSj** SUP_MUSJ uses this lexicon, eg. majemuš




 * **LEXICON CMUS**  STYERES uses this lexicon




 * **LEXICON MOS**


 * **LEXICON MUS-SUF**


 * **LEXICON MUSj-SUF**


 * **LEXICON CMUS-SUF**






 * __LEXICON A_VUOTA  __ for derivation


 * __LEXICON FLAG_2KIELA  __ @C.NeedNoun@


 * __LEXICON A_ADV  __ for derivation










 * __LEXICON A_LAGAN  __ for derivation


 __LEXICON A_LASJ   __ 


 __LEXICON ATTR_R  __


